【裁判字號】    89,上訴,618
【裁判日期】    890531
【裁判案由】    毒品危害防制條例
【裁判全文】
臺灣高等法院臺中分院刑事判決          民國八十九年度上訴字第六一八號
    上  訴  人
    即  被  告  丙○○
    指定辯護人  本院公設辯護人  甲○○
右上訴人因毒品危害防制條例案件，不服台灣彰化地方法院中華民國八十八年十二月
卅日第一審判決（民國八十八年度訴字第一○三號，起訴案號：台灣彰化地方法院檢
察署民國八十七年度偵字第一○○六九號），提起上訴，本院判決如左：
    主      文
原判決撤銷。
丙○○連續販賣第二級毒品，處有期徒刑柒年。
安非他命貳包（計淨重壹點玖公克）沒收銷燬之，電子秤壹個，分裝袋伍拾伍個均沒
收，販賣所得財物新台幣仟元沒收，如全部或一部不能沒收時，以其財產抵償之。
    事      實
一、丙○○明知安非他命係毒品危害防制條例所列之第二級毒品，竟基於意圖營利之
    概括犯意，於民國（下同）八十七年九月間某日及同年十月三日，在臺北縣三重
    市○○街四五號二樓租住處，先後販賣第二級毒品安非他命予乙○○施用牟利，
    每次一包（毛重約○‧○八公克），價款新台幣（下同）二千元，販賣所得計四
    千元。嗣於同年十月九日凌晨一時許，經警在臺北縣新莊市○○街四十八巷一弄
    二號前，查扣乙○○向丙○○購買施用後所剩餘之安非他命一包淨重約○、四公
    克，再經乙○○供述，於同日凌晨三時許，在丙○○前開租住處內，當場查扣丙
    ○○所有之安非他命一包淨重約一、五公克及其所有供販賣第二級毒品使用之電
    子秤一個、預備供販賣第二級毒品使用之塑膠分裝袋伍拾伍個。
二、案經臺北縣警察局新莊分局移送臺灣板橋地方法院檢察署檢察官呈請臺灣高等法
    院檢察署移轉臺灣彰化地方法院檢察署檢察官偵查起訴。
    理      由
一、上訴人即被告丙○○（以下簡稱被告）於本院審理時未到庭，據其於偵查、原審
    所為之陳述，堅決否認有販賣第二級毒品之犯行，辯稱：伊有施用安非他命之習
    慣，所施用之安非他命係向乙○○購買，八十七年十月九日，乙○○至其住所找
    伊，後來乙○○要去吃宵夜，遂將電子秤及分裝袋先寄放於伊住處云云。惟查：
    (一)被告於警訊供稱：「警方在我住處起出安非他命一、五公克、分裝袋伍拾伍個
      、電子磅秤乙個」、「警方臨檢查獲之物品為我所有，我所持有之安非他命除
供自己吸食外，並曾轉賣給乙○○」、「我於八十七年十月三日在三重市○○
      街四十五號一樓，以每包貳仟元代價賣給乙○○，警方查獲乙○○持有之安非
      他命為我當時賣給他的，警方查獲之安非他命○、四公克是我賣給他後他吸食
      一半剩下的。」「乙○○向我買過二次」，「我第一次販賣是八十七年九月中
      旬賣給乙○○。」（見板橋地檢署偵查卷第五、六頁），核與證人乙○○於警
      訊所稱：「（被查獲之○‧四公克）安非他命是於八十七年十月三日左右在三
      重市○○街四五號一樓向丙○○之男子所購買的，並以每包貳仟元代價所購得
      的，安非他命的量約包裝袋半包左右。」及於本院所證：「有於八十七年九月
      間及十月間，在三重市○○街四五號二樓，向被告買二次安非他命，第一次與
      第二次均是買一包，都是二千元。」等情相符（見同上偵查卷第七頁、本院卷
      第廿頁反面），並有扣押之安非他命二包（分別淨重○‧四公克、一‧五公克
      ，計淨重一‧九公克），電子秤一個，分裝袋五十五個可資佐證。扣押之該安
      非他命二包，經檢驗結果，均屬安非他命無訛，亦有台北縣新莊市新仁醫院出
      具之煙毒證明書二紙附卷可稽（見同上偵查卷第十、十一頁），則被告連續販
      賣第二級毒品之事實，至為顯然。證人乙○○於偵查時另證述安非他命係向「
      阿貴」者買的，核與實情不合，為護被告之詞，不足為憑。
    (二)被告於警訊供稱：「我每次向「阿貴」購買安非他命三千元，警方查獲之一‧
      五公克安非他命約一千元。」，「乙○○向我購買兩次，都是買一千元『之』
      安非他命約○‧八公克。」，「警方查獲之安非他命○‧四公克，是我賣給乙
      ○○吸食一半剩下的。」（見同上偵查卷第五、六頁），而被告與證人乙○○
      於警訊均供認每次購買一包，代價二千元（已如上述），可見被告係以一千元
      購入之一‧五公克之半量約○‧八公克安非他命，販賣給乙○○二千元，每次
      交易量一包重約○‧八公克，應無可疑，從而被告以低價購入，高價販賣予乙
      ○○，以營利，甚為明確。
    (三)販賣毒品罪刑重查緝甚嚴密，販賣者必隱匿其行為以避免刑責，乙○○如外出
      販賣安非他命，必係事先即將安非他命分裝於小包裝袋內以便隨身行，於交
      易之際不僅不易引人注目，萬一遭警員臨檢查獲，亦可辯稱係供自己吸食，縱
      至愚者亦不可能將電子磅秤公然出，於有人洽購時，再當場秤重交易，且安
      非他命係量少價昂之物，販賣者必盡力減少分裝時發生損耗，乙○○如攜帶分
      裝袋及電子磅秤外出販賣安非他命，何以未攜帶供分裝使用之舀子而以手指將
      安非他命掐出分裝，增加損失，又外出販賣安非他命，必有汽車或機車等交通
      工具可供放置物品，無須寄放他處，況扣案之電子磅秤長十六公分、寬八公分
      ，厚度約一點五公分，型體僅類似普通計算機大小，塑膠袋長六公分、寬四公
      分，有原審勘驗筆錄可參，均係可隨身攜帶之物品，塑膠袋大小亦與辦理刑事
      案件所習見之放置毒品塑膠袋大小相同，乙○○焉須因外出宵夜，即將電子磅
      秤等物寄放被告處所，被告又焉會輕易允許乙○○寄放此類犯罪事證，是被告
      於偵查及原審所辯，安非他命係向乙○○所購買，電子秤，分裝袋係乙○○所
      寄放云云，顯係圖卸刑責之詞，殊無可採。綜上，被告犯罪事證已明確，犯行
      堪以認定。
二、按安非他命係第二級毒品，核被告所為，係犯毒品危害防制條例第四條第二項之
    販賣第二級毒品罪，被告連續二次犯行，時間緊接，犯構成要件相同之罪，顯係
    基於概括犯意反覆為之，為連續犯，應以一罪論。
三、原審為科刑之判決，固非無見，惟原判決(一)被告販賣犯罪所得四千元（每次二千
    元、販賣二次、計得四千元），於事實欄未予認定。(二)扣押之安非他命○‧四公
    克部分，未予諭知沒收銷燬。(三)被告每次販賣一包約重○‧八公克，誤認定為一
    ‧六公克，以上均有未洽，被告上訴意旨，未具理由，空言不服原判決，雖無理
    由，但原判決既有上述可議之處，仍應由本院將原判決撤銷改判，審酌被告因有
    施用第二級毒品之惡習，致販賣營利以補其不足之需，所販賣之次數及數量不多
    ，所生危害非大等一切情狀，仍量處原判決如主文第二項所示之刑。
四、扣案之安非他命二包淨重計壹點玖公克係毒品，不問屬於犯人與否，應宣告沒收
    銷燬之，電子秤壹個係被告所有供犯罪所用之物，塑膠袋伍拾伍個經本院勘驗結
    果均尚未使用，核係被告所有預備供販賣第二級毒品所用之物，均應宣告沒收，
    販賣毒品所得之財物肆仟元依法宣告沒收之，如全部或一部不能沒收時，以其財
    產抵償之，至扣案之安非他命吸食器與本案無關，應於被告另案施用毒品案件中
    諭知沒收，併此明。
五、被告經合法傳喚，無正當理由不到庭，爰不待其陳述逕行判決。
六、據上論斷，應依刑事訴訟法第三百六十九條第一項前段、第三百六十四條、第三
    百七十一條、第二百九十九條第一項前段，毒品危害防制條例第四條第二項、第
    十八條第一項前段、第十九條第一項，刑法第十一條前段、第五十六條，三十八
    條第一項第二款，判決如主文。
本案經檢察官吳文忠到庭執行職務。
中      華      民      國    八十九     年      五       月  三十一    日
                                  臺灣高等法院臺中分院刑事第一庭
                                        審判長法  官  陳  紀  綱
                                              法  官  黃  日  隆
                                              法  官  陳  登  源
右正本證明與原本無異。
如不服本判決應於收受送達後十日內向本院提出上訴書狀，其未述上訴之理由者並
得於提起上訴後十日內向本院補提理由書（均須按他造當事人之人數附繕本）。
                                              書記官  林  桂  鳳
中      華      民      國    八十九     年      六       月     二     日
所犯法條
毒品危害防制條例第四條第二項：
製造、運輸、販賣第二級毒品者，處無期徒刑或七年以上有期徒刑，得併科新臺幣
  七百萬元以下罰金。
                                                                        Ｆ


司法院資訊處製作；財團法人民間司法改革基金會備份。
